

CONTACT



90 impasse de la Plaine 76230 Bois-Guillaume



+33 6 69 20 79 94



ducuingg@yahoo.fr

LANGUES

ANGLAIS



COMPÉTENCES

ILLUSTRATOR PHOTOSHOP

HTML, CSS



CENTRES D'INTÉRÊT

SCOUTISME - ASSOCIATION SCOUT & GUIDES DE FRANCE À MONT SAINT AIGNAN

Scout - Pionnier - Compagnon (Voyage humanitaire au Vietnam) puis Chef louveteau pendant 2 ans.

THÉATRE

2 ans dans la compagnie "Ici et Maintenant" au Havre puis au sein d'une troupe amateur.



A PROPOS DE MOI

Agé de 30 ans, je suis quelqu'un de motivé, dynamique, jovial et entrepreneur. Impliqué dans mon travail, j'aime apprendre par moi-même ou en équipe et trouver des solutions aux défis qui me sont proposés. Depuis tout jeune, je suis passioné d'informatique et j'ai déjà eu l'occasion d'apprendre un peu de C++ il y a plusieurs années (simplement les bases & la logique d'un langage) et plus récemment le HTML, CSS et le Javascript (les bases)



EXPERIENCES PROFESSIONNELLES

> IMPRIMERIE PROPOST SERVICES, ROUEN

2019 - Aujourd'hui

- Mise en place du service "Grand format" au sein de l'entreprise.
- Réalisation de vitrine, véhicule (création graphique, impression & pose).
- Prospection de nouveaux clients.

> IMPRIMERIE PROPOST SERVICES, LE HAVRE

2014-2019

- Installation d'une agence dans un nouveau local, création d'un portefeuille client
- Réalisation de visuels de différents types : logos, affiche, charte graphique
- Elaboration d'éléments graphiques pour de multiples supports de communication (Affiches, roll-up, flyers, faire-part, invitation, véhicule, vitrine).
- Impression sur de multiples supports.
- Création d'un nouveau site marchand via Shopify www.propostservices.com (gestion des applications, maintenance et amélioriation via CSS) Implémentation des produits & services de personnalisation via les applications internes au CMS.

> GRAPHISTE INDÉPENDANT www.gedg.portfoliobox.net

2013

- Création d'une série unique de visuels représentant la ville du Havre (environ 50). Exposition de tableaux. Dépot vente à la Galerne (librairie) & Office du Tourisme de la ville du Havre.
- Réalisation de maquettes pour faire-part de mariage, baptême etc & demandes particulières (particuliers & professionnels).
- Apprentissage en autodidacte sur Adobe Illustrator et Photoshop.



FORMATION

> DUT TECHNIQUES DE COMMERCIALISATION SEPT 2010 - SEPT 2012

2 ans en IUT - Robert Schuman, Le Havre